---
title: "Aufgabe_1_neu"
output: html_document
date: "2023-10-26"
---

```{r setup, include=FALSE}
knitr::opts_chunk$set(echo = TRUE)
```


## 1. Den Variablen die entsprechenden Werte zuordnen

a <- 5
b <- 2

## 2. Summe, Differenz, Produkt und Verhältnis von a und b

r1 <- a+b
r2 <- a-b
r3 <- a*b
r4 <- a/b

## 3. Vektor v1 mit den Werten der Berechnungen aus 2. erstellen

v1 <- c(r1, r2, r3, r4)

## 4. Dem Vektor v1 einen fünften Eintrag hinzufügen

v1 <- c(v1, a**b)

## 5. Inhalt des Vektors v1 anzigen lassen

# mihilfe der print()-Funktion

print(v1)

# durch Eingabe des Variablennamens in eine seperate Zeile

v1

## 6. Vektor v2 erstellen

v2 <- c("Summe", "Differenz", "Produkt", "ratio", "power")

## 7. Inhalt des Vektors v2 anzeigen lassen

v2

print(v2)

## 8. Data-frame mit den beiden Vektoren v1 und v1 erstellen

df <- data.frame(Ergebnisse = v1, Operator = v2)

## 9. Überprüfung der richtigen Spaltennamen

print(df)

## 10. Den gesamten Inhalt des Data-frames (df) anzeigen (wurde schon bei Schritt 9 angezeigt)

print(df)

## 11. Nur den Inhalt der Zelle in Zeile zwei und Spalte 1 anzeigen lassen

print(df[2,1])




```{r cars}
summary(cars)
```

